【裁判字號】    97,交聲,11
【裁判日期】    970321
【裁判案由】    聲明異議
【裁判全文】
臺灣臺中地方法院交通事件裁定          97年度交聲字第11號
原處分機關  交通部公路總局臺中區監理所臺中市監理站
受處分人    甲○○
上列受處分人因違反道路交通管理處罰條例案件，對於交通部公
路總局台中市監理站於96年12月17日所為之處分（裁監稽違字第
裁六一─ＧＤ0000000號裁決書），關於裁處罰鍰新台幣
六萬元及吊銷駕駛執照三年部分聲明異議，本院裁定如下：
    主    文
異議駁回。
    理    由
一、本件聲請意旨略以：受處分人於民國（下同）九十六年五月
    七日凌晨一時許駕駛七七八一─ＬＧ自用小客車經過台中市
    ○○路一二一號前因友人要約乃下車飲酒，嗣為避免酒後駕
    駛乃進入車內休息，並未熄火，嗣員警竟要求伊酒測，伊辯
    稱只是在車內休息沒有駕駛行為而拒絕，竟遭員警以拒絕酒
    測開立罰單，爰請求撤銷該處分並為不罰之諭知等語。
二、道路交通管理處罰條例第三十五條第四項規定：「汽車駕駛
    人拒絕接受第一項測試之檢定者，處新台幣六萬元之罰鍰，
    並當場移置保管該汽車及吊銷該駕駛執照」。
三、查受處分人於九十六年五月七日凌晨一時二十七分許，在台
    中市○○路一二一號前，因車輛未熄火停放於上開路段之快
    車道上，執行勤務之員警邱富國見狀準備開罰單時發覺被告
    有酒氣，乃請受處分人接受酒測，惟受處分人拒絕接受酒測
    ，並辯稱只是在車上休息，沒有駕駛等語，業經證人邱富國
    到庭結證稱：「他車窗搖下後有很重的酒味，所以我們對他
    做酒測，他表示沒有開車，也沒有喝酒，就拒絕酒測」等語
    明確，核與受處分人所述受罰之情節相符，雖受處分人辯稱
    ：伊沒有駕駛行為云云，惟查：本案受處分人遭按鳴喇叭後
    即移動車輛，業經證人邱富國到庭結證稱：伊沒有要求受處
    分人移車，伊按鳴喇叭後受處分人自行移動車輛等語屬實，
    又本案承辦員警與受處分人均無怨隙，又本案受處分人所受
    處分並非嚴重，上開員警斷無甘冒偽證之刑責而為虛偽供述
    之理，嗣後員警發現其有酒味有合理可疑其行為已構成酒後
    駕駛之違規行為，乃要求受處分人配合酒測，自無不合理之
    情形，受處分人拒絕檢定，自已構成上開條例第三十五條第
    四項所規定之：「汽車駕駛人拒絕接受第一項測試之檢定者
    」，應屬無疑。況一般人在車輛內休息，理應將車停放於路
    旁，以免發生危險，惟受處分人係將未熄火之車輛停放在供
    公眾通行之道路快車道上，其辯稱：伊在酒後只有在車內休
    息云云，自與常情有違，又上開條例係處罰拒絕檢定之行為
    ，並非處罰汽車駕駛人酒精濃度超過標準之危險行為，受處
    分人以伊沒有酒後駕駛行為而得以拒絕檢定云云，顯係倒果
    為因，自難遽予採信，本件裁決書以受處分人違反上開條例
    之規定裁處受處分人新台幣六萬元罰鍰，並吊銷駕駛執照三
    年，應無不合，本件異議為無理由，應予駁回。
二、據上論斷，應依道路交通案件處理辦法第十九條，裁定如主
    文。
中    華    民    國    97    年    3    月    21    日
                  交通法庭    法  官  陳如玲
上正本證明與原本無異。
如不服本裁定應於送達後五日內向本院提出抗告狀。
                              書記官  童淑芬
中    華    民    國    97    年    3    月    21    日


司法院資訊處製作；財團法人民間司法改革基金會備份。
